【裁判字號】    87,自,917
【裁判日期】    890927
【裁判案由】    誹謗等
【裁判全文】
臺灣臺北地方法院刑事判決              八十七年度自字第六四三、九一七號
    自  訴  人  王  豐
                壬○○
    共同代理人  羅廷祥律師
    被      告  戊○○○
                丁○○
                丙○○
                辰○○
                甲○○
                癸○○
                己○○
                寅○○
                庚○○
                乙○○
                子○○
                丑○○
    共同選任辯護人  黃虹霞律師
右列被告等因竊等案件，經自訴人提起自訴及台灣台北地方法院檢察署檢察官移送
併辦（八十七年度偵字第一六０四二號），本院判決如左：
    主      文
己○○、丑○○、寅○○、庚○○、乙○○被訴竊部分均無罪。
戊○○○、丁○○、丙○○、辰○○、甲○○、子○○、癸○○被訴偽造文書部分自
訴不受理。
    理      由
一、自訴意旨略以：(一)民國八十六年六、七月間，自訴人壬○○與唐日榮因業務糾紛
    涉訟在法院審理，自訴人王豐亦被法院傳訊作證，各大媒體記者遂常赴自訴人王
    豐所經營之中國運通股份有限公司（設台北市○○○路○段二一三號六樓）採訪
    壬○○與自訴人王豐（當時壬○○在王豐公司上班），某日大批媒體記者湧入王
    豐公司場面混亂，由於王豐專心接受採訪，無暇顧及其他，採訪談完畢，彼等離
    去之後，王豐發現放在辦公桌上之全家福照片連同相框不翼而飛，經詢問公司職
    員，無人知其去向。事隔一年後竟發現被刊登於時報周刊第一０六四期關於王豐
    之報導上，該相片上王豐與妻蕭惠珍二人之影像被切割，分別使用於第三十一頁
    下方而與壬○○照片並列，蕭惠珍之影像被刊登於第三十三頁左上方成為其獨照
    ，王豐質問時報周刊社長兼總編輯子○○，據其答稱：係攝影組同事提供者云云
    ，則攝影組全體組員即被告己○○、丑○○、寅○○、庚○○、乙○○趁採訪王
    豐之便，共同竊取其所有之全家福相片及相框，因認被告己○○等人涉有刑法第
    三百二十條第一項之竊罪嫌。(二)自訴人王豐於八十七年八月四日庭期曾質問子
    ○○：辰○○是時報周刊何人？子○○答稱：董事長，然查時報周刊有限公司董
    事長，為戊○○○，並非辰○○，而丁○○、丙○○為該公司之董事，有該公司
    登記資料可憑，時報周刊自一０二三期起迄今虛偽記載辰○○為董事長、甲○○
    為副董事長，戊○○○、丁○○、丙○○等三名董事為逃避業務執行侵犯他人權
    利應負之民刑法律責任，竟指示或同意作此不實之登載，以及該假董事長辰○○
    、假副董事長甲○○、社長兼總編輯子○○、發行人癸○○均明知有假，竟將此
    不實之記載予以編輯發行及銷售，因認共同涉有刑法第二百十六條、第二百十五
    條之行使業務登載不實之文書罪嫌。
二、按犯罪事實，應依證據認定之，無證據不得推定其犯罪事實。又不能證明被告犯
    罪者，應諭知無罪之判決，刑事訴訟法第一百五十四條、第三百零一條第一項分
    別定有明文。訊據被告己○○、丑○○、寅○○、庚○○、乙○○均堅決否認涉
    有右揭竊犯行，均辯稱：自訴人王豐所指之照片，係丑○○於制作時報周刊第
    一００八期報導時，至王豐之辦公室，經王豐之同意，在其辦公室地毯上所翻拍
    等語。
三、經查自訴人王豐所指訴之上開照片，係被告丑○○、証人卯○○及辛○○於八十
    六年六月十五日，為制作時報周刊第一００八期，至自訴人王豐位於台北市○○○路○段二一三號六樓辦公室，訪問王豐時，得王豐之同意，將該照片之相框拿
    下後置於王豐辦公室地毯上由被告丑○○所翻拍等情，業據被告丑○○供明在卷
    ，核與証人卯○○、辛○○到庭供証之情節相符（見本院八十七年八月四日、九
    月三日訊問筆錄），並有被告丑○○當天所拍攝之照片底片各四十八張，時報周
    刊第一００八期之報導附卷可稽，即自訴人王豐亦坦承：當天有接受時報周刊之
    訪問，採訪時間很長，是他們問我照片，我說這是全家福等語（見本院八十七年
    九月三日訊問筆錄），按諸情理，被告丑○○等人既已經自訴人王豐之同意，翻
    拍該全家福照片，何須竊取，自訴人王豐徒以時報周刊第一０六四期刊登該翻拍
    照片，即遽認該照片及相框係被告己○○等人所竊取，殊嫌無據，此外復查無其
    他積極事據足資證明被告己○○等人確有前開犯行，不能證明渠等犯罪，自均應
    為其無罪之諭知。
四、被告己○○、丑○○、寅○○、庚○○、乙○○經合法傳訊無正當理由不到庭，
    惟本院認係應諭知無罪之案件，爰不待其陳述逕行判決。檢察官移請併辦部分，
    與自訴人提起自訴之上開事實，既屬同一事實，本院自得併予審理，附此明。
五、按犯罪之被害人得提起自訴，刑事訴訟法第三百十九條第一項固定有明文，惟此
    之被害人係指犯罪之直接被害人而言。
六、本件自訴人王豐、壬○○自訴被告戊○○○、丁○○、丙○○、辰○○、甲○○
    、子○○、癸○○涉犯刑法第二百十六條、第二百十五條之行使業務登載不實之
    文書罪嫌，姑不論被告辰○○確為時報周刊社之董事長，有其提出之公司內部公
    告等資料在卷可稽，自訴人所舉之公司登記資料仍載被告戊○○○為負責人，僅
    係未依公司法規定辦理變更登記，尚難據以証明被告辰○○非為該公司之董事長
    ，且查被告辰○○縱非該公司董事長，與自訴人有何關連，自訴人難認係此部分
    犯罪之直接被害人，依法自不得提起自訴，此部分爰不經言詞辯論，逕為諭知不
    受理之判決。
據上論斷，應依刑事訴訟法第三百四十三條、第三百零一條第一項、第三百三十四條
、第三百零六條、第三百零七條判決如主文。
中      華      民      國      八十九      年     九     月   二十七   日
                                      臺灣臺北地方法院刑事第四庭
                                          法  官  金  學  坪
右正本證明與原本無異。
如不服本判決，應於判決送達後十日內，向本院提出上訴狀。
                                          書記官  孫  捷  音
中      華      民      國      八十九      年     九     月    三十    日


司法院資訊處製作；財團法人民間司法改革基金會備份。
